臺灣臺中地方法院刑事判決
111年度交易字第909號
公  訴  人  臺灣臺中地方檢察署檢察官
被      告  賴伯全


指定辯護人  本院公設辯護人蔡育萍
上列被告因公共危險案件，經檢察官提起公訴（111年度偵字第2
3263號），聲請改依協商程序而為判決，本院判決如下：
    主  文
賴柏全駕駛動力交通工具而吐氣所含酒精濃度達每公升零點二
五毫克以上，處有期徒刑柒月。
    犯罪事實及理由
一、本件犯罪事實及證據，除證據部分增列「被告賴柏全於本院
    審理程序之自白」外，餘均引用檢察官起訴書之記載（如附
    件）。
二、本件經檢察官與被告於審判外達成協商之合意，且被告已認
    罪，其合意內容如主文所示。經查，上開協商合意並無刑事
    訴訟法第455條之4第1項所列情形之一，檢察官聲請改依協
    商程序而為判決，本院爰不經言詞辯論，於協商合意範圍內
    為協商判決。
三、應適用之法條：刑事訴訟法第455條之2第1項、第455條之4
    第2項、第455條之5、第455條之8、第454條第2項，刑法第
    185條之3第1項第1款，刑法施行法第1條之1第1項。
四、本判決除有刑事訴訟法第455條之4第1項第1款於本訊問程序
    終結前，被告撤銷協商合意或檢察官撤回協商聲請者；第2
    款被告協商之意思非出於自由意志者；第4款被告所犯之罪
    非第455條之2第1項所定得以聲請協商判決者；第6款被告有
    其他較重之裁判上一罪之犯罪事實者；第7款法院認應諭知
    免刑或免訴、不受理者情形之一，及違反同條第2項「法院
    應於協商合意範圍內為判決；法院為協商判決所科之刑，以
    宣告緩刑或2年以下有期徒刑、拘役或罰金為限」之規定者
    外，不得上訴。
五、如有上開可得上訴情形，應於收受判決送達後20日內向本院
    提出上訴書狀（應敘述具體理由並附繕本）。上訴書狀如未
    敘述理由，應於上訴期間屆滿後20日內補提理由書於本院。
中　　華　　民　　國　　111 　年　　8 　　月　　5 　　日
                    刑事第二庭  法  官    陳淑芳
以上正本證明與原本無異。
                                書記官    陳青瑜
中　　華　　民　　國　　111 　年　　8 　　月　　5 　　日
附錄論罪科刑法條
中華民國刑法第185條之3
駕駛動力交通工具而有下列情形之一者，處3年以下有期徒刑，
得併科30萬元以下罰金：
一、吐氣所含酒精濃度達每公升零點二五毫克或血液中酒精濃度
    達百分之零點零五以上。
二、有前款以外之其他情事足認服用酒類或其他相類之物，致不
    能安全駕駛。
三、服用毒品、麻醉藥品或其他相類之物，致不能安全駕駛。
因而致人於死者，處3年以上10年以下有期徒刑，得併科2百萬元
以下罰金；致重傷者，處1年以上7年以下有期徒刑，得併科1百
萬元以下罰金。
曾犯本條或陸海空軍刑法第54條之罪，經有罪判決確定或經緩起
訴處分確定，於十年內再犯第1項之罪因而致人於死者，處無期
徒刑或5年以上有期徒刑，得併科3百萬元以下罰金；致重傷者，
處3年以上10年以下有期徒刑，得併科2百萬元以下罰金。
附件
臺灣臺中地方檢察署檢察官起訴書                      棠股
111年度偵字第23263號
　　被      告  賴伯全  男  54歲(民國00年0月00日生)
                        住○○市○區○○街00巷0號
                        國民身分證統一編號：Z000000000號
上列被告因公共危險案件，業經偵查終結，認應提起公訴，茲將
犯罪事實及證據並所犯法條分敘如下：
　　　　犯罪事實
一、賴伯全前有4次酒後駕車之公共危險前科紀錄(本件不構成累犯
    )，詎仍不知警惕，於民國111年4月20日12時許起至111年4月2
    0日13時許止，在臺中市烏日區高鐵路與高鐵一路附近之工
    地內飲用2罐啤酒後，竟不顧大眾行車之安全，酒後駕駛車牌號
    碼0000-00號自用小客車上路。嗣於111年4月20日17時12分許
    ，行經臺中市烏日區高鐵路與高鐵一路交岔路口時，因駕車
    未依規定繫安全帶而為警攔停，經警發現其身上酒味甚濃，
    遂對其施以吐氣酒精濃度測試，於111年4月20日17時17分許，
    測得其吐氣所含酒精濃度值為每公升0.36毫克，而查悉上情。
二、案經臺中市政府警察局烏日分局報告偵辦。
　　　　證據並所犯法條
一、上開犯罪事實，業據被告賴伯全於警詢及本署偵查中均坦承
    不諱，復有員警職務報告書、臺中市政府警察局道路攔查當
    事人酒精測定紀錄表、臺中市政府警察局舉發違反道路交通
    管理事件通知單、臺中市政府警察局執行交通違規移置保管
    車輛收據、車輛詳細資料報表及證號查詢汽車車籍資料各1
    份在卷可參。足認被告之自白與事實相符，其犯嫌洵堪認定
    。
二、核被告所為，係犯刑法第185條之3第1項第1款之公共危險罪
    嫌。並請審酌現今社會酒後駕車所衍生之交通事故或悲劇層
    出不窮，屢經政府大力宣導勿酒後駕車，而被告前已有4次酒後
    駕車之公共危險前科紀錄，有全國刑案資料查註表在卷可憑，
    詎復犯本案，顯見其駕駛行為與心態已有偏差，危害他人生命
    財產安全，破壞社會秩序甚鉅，請從重量處不得易科罰金之刑，
    以資懲儆並維社會治安及民眾生命財產之安全。
三、依刑事訴訟法第251條第1項提起公訴。
　　此  致
臺灣臺中地方法院
中　　華　　民　　國　 111　　年　　6 　　月　　7 　　日
                              檢  察  官  吳錦龍
本件正本證明與原本無異
中　　華　　民　　國　 111　　年　　6 　　月　　14　　日
                              書  記  官  陳郁樺
所犯法條
刑法第185條之3
駕駛動力交通工具而有下列情形之一者，處 ３ 年以下有期徒刑
，得併科 ３0 萬元以下罰金：
一、吐氣所含酒精濃度達每公升零點二五毫克或血液中酒精濃度
    達百分之零點零五以上。
二、有前款以外之其他情事足認服用酒類或其他相類之物，致不
    能安全駕駛。
三、服用毒品、麻醉藥品或其他相類之物，致不能安全駕駛。